【裁判字號】    92,上易,1945
【裁判日期】    920814
【裁判案由】    毒品危害防制條例
【裁判全文】
臺灣高等法院刑事判決                          九十二年度上易字第一九四五號
    上  訴  人  臺灣板橋地方法院檢察署檢察官
    被      告  甲○○
右上訴人因被告違反毒品危害防制條例案件，不服臺灣板橋地方法院九十二年度易字
第五八一號，中華民國九十二年六月十三日第一審判決（起訴案號：臺灣板橋地方法
院檢察署九十一年度毒偵字第一八五五號），提起上訴，本院判決如左：
    主  文
原判決撤銷。
甲○○持有第二級毒品，處拘役伍拾玖日，如易科罰金以參佰元折算壹日。
扣案之安非他命貳包（淨重壹點伍肆肆肆克）沒收銷燬之。
    事  實
一、甲○○曾因違反麻醉藥品管理條例案件，於八十九年九月二十五日經臺灣板橋地
    方法院判處有期徒刑七月，緩刑三年確定，現仍緩刑中，猶不知悔改，明知安非
    他命業經列為毒品危害防制條例第二條所定之第二級毒品，不得施用或持有，竟
    於民國九十一年五月十九日二十三時十分許，在臺北縣三峽鎮○○路二六三號前
    ，非法持有第二級毒品安非他命二包（淨重一點五七四一克），搭乘不知情友人
    許政顏所騎車號ＨＳＺ－七四八號重型機車行經上址，甲○○因見員警在前方執
    行攔檢勤務，乃將持有之上開毒品丟棄，並要許政顏迴轉離開現場，為執行警員
    發覺有異，上前攔阻查獲，並扣得安非他命二包（淨重一點五七四一克，取樣○
    點○二九七克已鑑析用罄，餘一點五四四四克）、吸管二支及燈泡一個等物。
二、案經台北縣政府警察局三峽分局移送原審檢察官偵查起訴。
    理  由
一、訊據被告甲○○矢口否認有何非法持有第二級毒品犯行，辯稱：伊搭許政顏之機
    車行經臺北縣三峽鎮○○路二六三號時經警攔檢，警方指稱有聽見伊丟棄不明物
    品，而帶伊在該地段搜查，後在路邊找到毒品及燈泡等物，即稱是伊所丟下，惟
    當時仍有其他車輛經過，不能證明扣案毒品係伊所丟下等語。然查：
  (一)被告搭乘許政顏機車，行經上址時，有自車上丟下東西之情，業據證人許政顏於
    警訊中供稱：因當時伊有聽見有人丟下不明東西碰地的聲音，伊後座乘載人（甲
    ○○）就叫伊迴轉，迴轉時就遭警方攔下，並帶同甲○○至丟棄之地點查獲塑膠
    瓶壹瓶內有安非他命二包，吸管二支、燈泡一個（見偵查卷第六頁反面）等語，
    核與證人即當時執行路檢之員警李祥漢、陳重仁證稱略以：當時被告看到伊等可
    能很慌張，車子掉頭要離開，後座的甲○○就丟了一包東西下來，伊等即將他們
    攔下來，並帶到東西掉落地方去查證，伊等有看到甲○○丟東西之動作，且地上
    亦發出東西掉落的聲響，當時只有被告等一台機車及其他汽車經過等語（見偵查
    卷第四十一頁），證人陳重仁更於原審訊問時證陳：當時有聽見丟東西的聲音，
    並無其他車輛經過，且這輛機車又有要逃跑之狀況等語（見原審卷第二十五頁）
    相符。
  (二)當時既僅被告機車經過，見警即慌張要迴轉逃離，並有自車上丟下東西之聲音，
    即經帶同查獲上開物品，苟被告無任何不法情事，大可從容接受攔檢，衡情自無
    慌張逃離之必要，且被告曾有轉讓第二級毒品前科，已如上述，對查獲持有毒品
    之違法性，當知之甚詳，是其所為規避警方攔檢並非無因，綜上足認該物品應係
    被告持有所丟下無誤。至原審將扣案物送請內政部警政署刑事警察局，囑就毒品
    分裝袋、燈泡、吸管上採驗指紋比對鑑定，經該局鑑定結果，於吸食器上採得指
    紋一枚，但與被告指紋不符，現有電腦建檔資料亦未發現有相符者，固有該局刑
    紋字第○九二○○六一四九○號鑑驗書一紙附卷可稽。然此為被告尚未使用或有
    其他因素而未留有指紋於該等物上而已，並不足據為被告未持有第二級毒品之有
    利認定，先予敘明。又該扣案之顆粒物品兩包（淨重一點五七四一克，取樣○點
    ○二九七克已鑑析用罄，餘一點五四四四克），經送國防部憲兵司令部刑事鑑識
    中心鑑驗結果有甲基安非他命成分，亦有該鑑識中心九十一年十二月二十四日以
    （91）綱得字第一七五五四號通知書附卷（見偵查卷第五十三頁）足憑，本件被
    告犯罪事證明確，其犯行堪以認定。
二、核被告所為係犯毒品危害防制條例第十一條第二項持有第二級毒品罪，原審未據
    詳予審酌，遽認被告無罪，容有未洽，檢察官上訴指摘原判決不當為有理由，應
    由本院予以撤銷改判，爰審酌被告犯罪之動機、目的，所生損害，及犯罪後態度
    等一切情狀，量處如主文第二項所示之刑，並諭知如易科罰金以三百元折算一日
    之折算標準，扣案之安非他命二包（淨重一點五七四一克，取樣○點○二九七克
    已鑑析用罄，餘一點五四四四克）依法予以沒收銷燬之。至扣案吸管二支、燈泡
    一個並非違禁物，亦不能證明係專供施用毒品之器具，不予沒收，併此敘明。
據上論斷，應依刑事訴訟法第三百六十九條第一項前段、第三百六十四條、第二百九
十九條第一項前段，毒品危害防制條例第十一條第二項、第十八條前段，刑法第十一
條前段、第四十一條，罰金罰鍰提高標準條例第二條，判決如主文。
本案經檢察官陳維練到庭執行職務。
中      華      民      國    九十二    年      八      月    十四       日
                              臺灣高等法院刑事第一庭
                                  審判長法  官  李  相  助
                                        法  官  黃  聰  明
                                        法  官  魏  新  國
右正本證明與原本無異。
不得上訴。
                                        書記官  賴  淑  真
中      華      民      國    九十二    年      八      月     十五     日
附錄：本案論罪科刑法條全文
毒品危害防制條例第十一條
持有第一級毒品者，處三年以下有期徒刑、拘役或新台幣五萬元以下罰金。
持有第二級毒品者，處二年以下有期徒刑、拘役或新台幣三萬元以下罰金。
持有專供製造或施用毒品之器具者，處一年以下有期徒刑、拘役或新台幣一萬元以下
罰金。


司法院資訊處製作；財團法人民間司法改革基金會備份。
